Inventaris van het archief van Gisbert Cuper of Gisbertus Cuperus [levensjaren 1644-1716], 1625-1751
Nationaal Archief, Den Haag
- "Christ. Constant. Rumphii apud Serenis Sveciae Regem oratoris plurimae ad Gisb. Cuperum epistolae nec non varior profess. Upsaliens. in quibus variae res continentur spectantes ad histor. literariam"., 1629-1696; 14; 1 band, 529 pagina's
  Oorspronkelijk genummerd: 43 b.
  - Aantekening van Cuper betreffende de inhoud van het brievenboek., p. 1
  - Brieven van Chr.C. Rumpf, Nederlands resident te Stockholm, aan Cuper., p. 2-27
    p. 2-4 1683 mei 12/22
    p. 6-9 1686 maart 23, n.s.
    Bijlage: p. 10-11
    Spreuke
    p. 14-17 1688 februari 18/28
    p. 18-20 1688 juli 28/augustus 7
    Bijlage: p. 22
    Uittreksel uit een brief van Boreel te Amsterdam aan Chr.C. Rumpf, 1688 juli 20
    p. 24-25
    brief van J. Chr. Köningsmarck te Porto Porro aan een onbekend, 1688 mei 10
    p. 26-27
    Extracten uit verbalen van p. de Falaiseau, Brandenburgs gezant te Stockholm, aan Frederik III, keurvorst van Brandenburg, 1688 mei 23, o.s.
    p. 27
    1688 juni 6, o.s., afschrift
  - Brieven van Chr. C. Rumpf te Stockholm aan Cuper., p. 28-67
    p. 28-31 1688 september 1/11
    Bijlagen: p. 32-35
    Zweeds gedicht, gedrukt
    p. 36-39
    Lijst van Zweedse boeken betreffende geschiedkundige en archeologische onderwerpen
    p. 40-43 1688 april 14/24
    p. 44-46 1688 juni 5, n.s.
    p.48-51 1688 november 17/27
    Bijlagen: p. 52
    Uittreksel uit een brief van Christina Alexandra, koningin van Zweden, te Rome aan J.P. Olivencrantz, 1688 december 4, afschrift
    p. 52-53
    Brief van J.P. Olivencrantz te Stockholm, aan Chr. C. Rumpf, 1688 december 29, o.s., afschrift
    bijlage bij p. 56-59
    Brief van Chr.C. Rumpf te Stockholm aan Cuper, 1689 januari 8, o.s.
    p. 60-63 1689 januari 5/15
    p. 64-67 1689 januari 12/22
  - Notitie van Cuper betreffende het feit, dat elke 7de koning uit het huis Capet door vijanden van Frankrijk gevangen is genomen., p. 68
  - Brieven van Chr.C. Rumpf te Stockholm aan Cuper., p. 70-80
    p. 70-73 1689 februari 19, n.s.
    Bijlage: p. 74-77
    "Propositie" van Karel XI, koning van Zweden op de Rijksdag te Stockholm, 1689 februari 7/17, afschrift
    p. 78-80 1689 februari 16, n.s.
  - Brief van J. Bilberg te Upsala aan Chr.C. Rumpf, afschrift, 1688 december 12/22, p. 82-83
    Bijlage: p. 84
    Lijst van wetenschapplelijke boeken, uitgekomen te Upsala in december 1688
  - Brief van Karel XI, koning van Zweden aan de Staten Generaal, afschrift, 1688 december 26, o.s., p. 86-87
  - Brief van Karel XI, koning van Zweden aan stadhouder Willem III, afschrift, 1688 december 26, o.s., p. 88-89
  - Brief van Gyldenstolpe te Stockholm aan de Staten Generaal, afschrift, 1688 december 26, o.s., p. 90-91
  - Brief van N. Gyldenstolpe te Stockholm aan stadhouder Willem III, afschrift, 1688 december 26, o.s., p. 92-93
  - Brief van N. Gyldenstolpe te Stockholm aan E. van Weede, van Dijkvelt, afschrift, 1688 december 26, o.s., p. 94
  - Brief van N. Gyldenstolpe te Stockholm aan G.F. prins van Waldeck, afschrift, 1688 december 26, o.s., p. 95
  - Brief van N. Gyldenstolpe te Stockholm aan D. Crampright, afschrift, 1688 december 26, o.s., p. 96
  - Brief van graaf van Straetman te Wenen aan Oxenstierna, afschrift, 1688 november 22, o.s., p. 97
  - Brieven van Chr.C. Rumpf te Stockholm aan Cuper., p. 98-105
    p. 98-101 1689 april 6/16
    p. 102-105 1689 mei 14 o.s.
  - Rede van Christina, koningin van Zweden, uitgesproken ter gelegenheid van de toekenning van de titel graaf aan de rijkskanselier, vertaling, afschrift, 1645 november 27, o.s., p. 106-107, 112
  - Hetzelfde stuk in het Duits, afschrift., p. 108-111
  - Brieven van Chr.C. Rumpf te Stockholm aan Cuper., p. 114-129
    p. 114-117 1690 april 15, n.s.
    p. 118-120 1690 juni 24, n.s.
    p. 122-125 1690 augustus 16/26
    p. 126-129 1690 oktober 9, n.s.
  - Gedicht van C. Staude., p. 130-131
  - Brief van C. Staude aan Chr.C. Rumpf, afschrift, 1690 november 11, o.s., p. 132-133
    bijlagen bij p. 134-137
    Brief van Chr.C. Rumpf te Stockholm aan Cuper, 1690 november 15/25
  - Brieven van Chr.C. Rumpf te Stockholm aan Cuper., p. 138-149
    p. 138-141 1690 november 18, n.s.
    p. 142-145 1690 december 23, o.s.
    p. 146-149 1690 december 27, o.s.
  - Lijst van ambten bekleed door B. Oxentierna van, 1643-1679, p. 150-153
    bijlage bij: p. 134-137
  - Brief van Christina Alexandra, koningin van Zweden te Rome aan B. Oxentierna, afschrift, 1680 december 14, p. 154-155
  - Gedicht van C. Staude, afschrift., p. 156
  - Brieven van J. Bilberg te Upsala aan Chr.C. Rumpf, afschrift., p. 157-160
    p. 157 1689 juni 10/20
    p. 158-160 1687 maart 16, o.s., afschrift
  - Voornaamste punten van instructie voor Chr.C. Rumpf wegens het overnemen van 6000 man te voet van het Zweedse leger door de Staten Generaal, afschrift, 1688 juli 24, p. 162
  - Brief van stadhouder Willem III, aan Chr.C. Rumpf, afschrift, 1688 oktober 9, p. 163
  - Stukken, houdende een overeenkomst tussen Karel XI, koning van Zweden en de Staten Generaal, afschrift, 1688 september 12, o.s., p. 164-168
  - Brief van Amya te Gotenburg aan Chr.C. Rumpf, afschrift, 1688 december 1 o.s., p. 170-171
    bijlage bij p. 172-173
    Brief van Chr.C. Rumpf te Stockholm aan een onbekende, 1688 december 18, o.s.
  - Brief van een Deense minister te Wenen aan een Deense minister, afschrift, 1689 februari 10/20, p. 174-177
  - Aantekeningen betreffende een deel van het Zweedse leger en de vloot, 1689, p. 178-180
  - Brieven van Chr.C. Rumpf te Stockholm aan Cuper., p. 182-189
    p. 182-185 1689 februari 23/maart 5
    p. 189-189 1689 februari 16/26
  - Brief van Karel XI, koning van Zweden aan Leopold I keizer van Duitsland, afschrift, 1689 januari 30/februari 9, p. 190-193
    bijlage bij p. 193
    Brief van Fr. Andersen te Stockholm aan Chr.C. Rumpf, 1689 februari 4, o.s., afschrift
  - Gedichten van C. Staude., p. 194-204
  - Testament van Christina Alexandra, koningin van Zweden, afschrift, 1689 april 19, o.s., p. 206-208
  - Stuk betreffende het koninkrijk Zweden, geschreven door E. Oxenstierna, afschrift, 1634 juni 29, o.s., p. 210-231
  - Stukken betreffende de Zweeds-Franse betrekkingen tussen 1629 en 1672, afschrift., p. 234-246
    bijlage bij p. 186-189
    Brief van Chr.C. Rumpf te Stockholm aan Cuper 1689 februari 16/26
  - Brief van Willem III, koning van Engeland aan Karel XI, koning van Zweden, afschrift, 1688/9 maart 1, p. 248-249
  - Brief van Karel XI, koning van Zweden aan Willem III, koning van Engeland, afschrift, 1689 april 10. o.s., p. 250-251
  - Brief van Karel XI, koning van Zweden aan Maria Stuart, koningin van Engeland, afschrift, 1689 april 10, o.s., p. 251
  - Gedicht op de muzen., p. 252-257
  - Gedicht van C. Staude., p. 260-261
  - Brief van C. Staude te Stockholm aan vermoedelijk Chr.C. Rumpf, afschrift, 1689 december 20, o.s., p. 262
  - Gedicht van C. Staude., p. 264-265
  - Brief van Leopold I, keizer van Duitsland aan Karel XI, koning van Zweden, afschrift, 1690 januari 24, o.s., p. 266-267
  - Brief van Karel XI, koning van Zweden, aan Leopold I, keizer van Duitsland, afschrift, 1690 februari 12, o.s., p. 268-269
  - Minuut van een brief van Cuper aan Chr.C. Rumpf, 1690 december 5, p. 270-272
  - Brief van Chr.C. Rumpf te Stockholm aan Cuper, 1690 december 27, o.s., p. 274-277
  - Gedicht op het paard van Karel XII, erfprins van Zweden., p. 278
    Bijlage bij p. 280
    Brief van vermoedelijk C. Staude aan Chr.C. Rumpf, 1691 oktober 17, o.s.
  - Gedichten van C. Staude, 1691 september 26/oktober 6, p. 284-287
  - Brief van Karel XI, koning van Zweden, aan Leopold I, keizer van Duitsland, afschrift, 1691 september 5, o.s., p. 288-290
  - Gedicht op Karel XI van J. Lilliënstedt, gedrukt., p. 292
  - Gedichten over diverse onderwerpen., p. 294-301
  - Beschrijving van de staat van Zweden, afschrift, 1690 maart 12/22, p. 302-324
    bijlage bij p. 370-373
    Brief van Chr.C. Rumpf te Stockholm aan Cuper, 1691 januari 6 n.s.
  - Beschrijving van de staat van Zweden, 2de gedeelte., p. 325-353
    bijlage bij p. 374-377
    Brief van Chr.C. Rumpf te Stockholm aan Cuper, 1691 januari 13. n.s.
  - Redenen en motieven die geleid hebben tot een verdrag tussen Engeland en de Staten Generaal in 1689 met het deel de handel op Frankrijk te verbieden, vertaling., p. 354-361
    Brief van Chr.C. Rumpf te Stockholm aan Cuper, 1691 januari 6, n.s.
  - Memorandum van Chr.C. Rumpf te Stockholm aan Karel XI, koning van Engeland, 1690 januari 29, o.s., p. 362-368
  - Brieven van Chr.C. Rumpf te Stockholm aan Cuper., p. 370-377
    p. 370-373 1691 januari 6 n.s.
    p. 374-377 1691 januari 13, n.s.
  - Brief van vermoedelijk C. Staude aan vermoedelijk Chr.C. Rumpf, afschrift, 1691 december 1, o.s., p. 378
    Bijlage: p. 379-380
    Lofzang op Willem III
  - Brief van vermoedelijk C. Staude aan vermoedelijk Chr.C. Rumpf, afschrift, 1691, datering weggevallen, p. 382
    Bijlage: p. 384
    Lofzang op Van Haren
  - Gedichten op Karel XI, koning van Zweden., p. 386-390
  - Gedicht op Karel XI, koning van Zweden van J. Bilberg., p. 393-396
  - Gedicht op Karel XI, koning van Zweden, van Nic. Stiernberg., p. 397-399
  - Gedichten over diverse onderwerpen., p. 401-409
  - Ode aan Ulrica Eleonora, koningin van Zweden., p. 411-413
  - Gedicht gericht aan de Brunswijkse gezant in Stockholm., p. 415
  - Brief van Willem III, koning van Engeland, aan Karel XI, koning van Zweden, afschrift, 1694 mei 18 o.s., p. 417
  - Brief van Leopold I, keizer van Duitsland, aan Karel XI, koning van Zweden, afschrift, 1688 januari 31, o.s., p. 419
  - Brief van Karel XI, koning van Zweden aan Willem III, koning van Engeland, afschrift, 1696 mei 23, o.s., p. 423
  - Gedicht., p. 425-426
  - Verklaring van Karel XI, koning van Zweden, over een memorandum van Chr.C. Rumpf, afschrift, 1689 maart 2, o.s., p. 427-429
  - Memorandum van Chr.C. Rumpf te Stockholm aan Karel XI, koning van Zweden, 1689 februari 9/19, p. 434-436
  - Brief van Karel XI, koning van Zweden, aan Fr.Chr. graaf van Dohna, vertaling, afschrift, 1689 februari 2/12, p. 438-440
  - Instructie van Karel XI, koning van Zweden, aan zijn minister in Wenen, Fr.Chr. van Dohma, vertaling, afschrift, 1688 november 7/17, p. 442-449
  - Brief van Karel XI, koning van Zweden, aan Willem III, koning van Engeland, afschrift, 1690 oktober 15, o.s., p. 450-451
  - Lofzang op Oxenstierna., p. 452-453
  - Brief van Karel XI, koning van Zweden, aan de Staten Generaal, afschrift, 1686 mei 22, o.s., p. 454
  - Brief van Karel XI, koning van Zweden, aan stadhouder Willem III, afschrift, 1686 mei 22, o.s., p. 456
  - Brief van Karel XI, koning van Zweden, aan Willem III, koning van Engeland, afschrift, 1696 april 3, o.s., p. 458
  - Brieven van Willem III, koning van Engeland, aan Karel XI, koning van Zweden., p. 459-460
    p. 459 1696 mei 18, o.s. afschrift
    p. 460 1696 mei 30, o.s. afschrift
  - Brief van een onbekende te Hannover aan vermoedelijk de koningin-moeder, regentes van Zweden, afschrift, 1697 december 23, o.s., p. 462-463
  - Uittreksel uit een brief van E. Spanheim te Parijs aan vermoedelijk Cuper, afschrift, 1686 maart 15/25, p. 466-469
    bijlage bij p. 470-473
    Brief van E. Spanheim te Keulen aan Frederik Willem, keurvorst van Brandenburg, 1686 april 9, afschrift
  - Rede uitgesproken door Obrecht, rector van de universiteit te Upsala tot de staf en studenten n.a.v. het overlijden van Ehrenstein senator en raadsheer van Karel XI, koning van Zweden, afschrift, 1687 maart 6, o.s., p. 474
  - Stuk geschreven door Normannus ter ere van Ehrenstein, afschrift., p. 474-481
  - Gedicht over een inscriptie., p. 482
  - Lofzang op Leopold I, keizer van Duitsland, 1685 augustus 17, p. 486-487
  - Lofzang op Leopold I, keizer van Duitsland, 1685 augustus 17, p. 488-489
  - Lofzang op Karel XI, Ulrica Eleonora en Karel XII, koning, koningin en kroonprins van Zweden, 1682 juli 24, o.s., p. 490-493
  - Lijst van Latijnse en Griekse boeken, gezonden uit Upsala, 1684 mei 8, o.s., p. 494-495
  - Stuk betreffende het overlijden van Karel XI, koning van Zweden, van G. Peringer Lilieblad, gedrukt, 1697 december 3, o.s., p. 498
  - Lofzang op Karel XI, koning van Zweden, gemaakt door Joh. Bilberg, gedrukt., p. 500-503
  - Lofzang op Karel XII, koning van Zweden, gemaakt door Joh. Petersson, gedrukt., p. 504-507
  - Ode op Karel XII, koning van Zweden, gedrukt., p. 508-510
  - Rede van E. Liung, rector van de universiteit van Upsala, gedrukt, 1694 februari 25, o.s., p. 512-515
  - Gedicht n.a.v. het overlijden van Ulrica Eleonora, koningin van Zweden, gedrukt, 1693 november 28, o.s., p. 516-519
  - Aankondiging van de te geven colleges van de Duitse school te Stockholm, gedrukt, 1695, p. 520
  - Lofzang op Joh. Columbus, gemaakt door Joh. Bilberg, gedrukt, 1684, p. 522-525
  - Proloog van een toneelstuk handelend over de geschiedenis van Zweden, gedrukt., p. 526-529
- "Epistulae Gisb. Cuperi ad Constantinum Rumphium"., 1629-1696; 15; 1 band, 658 pagina's
  Oorspronkelijk genummerd: 43 a.
  - Brieven van de Staten Generaal aan Karel XI, koning van Zweden, opgesteld door Cuper, afschriften, ongedateerd, p. 1-2
    p. 2 fragment
  - Minuut van een brief van Cuper aan Chr.C. Rumpf, 1681 april 5, p. 3-4
  - +Minuut van een brief van Cuper aan een onbekende, september 1, jaartal ontbreekt, p. 5
  - Minuut van een brief van Cuper aan Chr.C. Rumpf, 1682 september 1, jul.s., p. 5-7
  - Brief van Ulrica Eleonora, koningin van Zweden, aan de Staten Generaal, afschrift, 1681 januari 4, o.s., p.8-9
  - Brief van Karel XI, koning van Zweden, aan de Staten Generaal, afschrift, 1682 juni 29, o.s., p. 9-11
  - Brief van de Staten Generaal aan Karel XI, koning van Zweden, opgesteld door Cuper, afschrift, 1682 september 5, p. 11-12
  - Minuut van een brief van Cuper aan Ant. Magliabecchi, oktober 3, jaartal ontbreekt, p. 12-13
  - Minuut van een brief van Cuper aan Chr.C. Rumpf, 1682 oktober 3, p. 13-14
  - Gedicht van Cuper op de verjaardag van stadhouder Willem III., p. 15-19
  - Minuut van een brief van Cuper aan Chr.C. Rumpf, 1682 november 30, p. 20-22
  - +Minuut van een brief van Cuper aan een onbekende, 1683 januari 8, p. 23
  - Aantekening van Cuper op bovenstaand fragment., p. 23
  - Minuut van een brief van Cuper aan Chr.C. Rumpf, 1683 januari 16, p. 24-29
  - +Minuut van een brief van Cuper aan vermoedelijk Chr.C. Rumpf, maart 7, jaartal ontbreekt, p. 31
  - Minuten van brieven van Cuper aan Chr.C. Rumpf., p. 32-44
    p. 32-33 1683 maart 13/23
    p. 34-44 april 15/25, jaartal ontbreekt
    Bijlage: p. 35-37
    Afbeeldingen van een Zweedse penning
  - Minuut van een brief van Cuper aan Joh. G. Graevius, ongedateerd, p. 44-45
  - Minuut van een brief van Cuper aan Chr.C. Rumpf, 1683 juni 21, p. 46-53
    Bijlage: p. 49
    Portret van François de Harlay
  - Minuut van een brief van Cuper aan Frank, 1683 juni 27, p. 53-54
  - +Minuten van brieven van Cuper aan onbekenden, ongedateerd, p. 54-55
  - Minuut van een brief van Cuper aan Chr.C. Rumpf, 1683 juli 27, p. 56-59
  - Minuut van een brief van Cuper aan Joh. Columbus, datering ontbreekt, p. 60-62
  - Minuten van brieven van Cuper aan Chr.C. Rumpf., p. 62-70
    p. 62-66 1683 september 11
    p. 67-70 1683
  - Minuut van een brief van Cuper aan H. van Bleijswijk, oktober 5, jaartal ontbreekt, p. 70
  - +Minuut van een brief van Cuper aan een onbekende, oktober 19, jul.s. jaartal ontbreekt, p. 73
  - Minuut van een brief van Cuper aan Chr.C. Rumpf, 1683 oktober 19, p. 73-74
  - Brief van Leopold I, keizer van Duitsland, aan de Staten Generaal, afschrift, 1682 juni 3, o.s., p. 75-76
  - Brief van de Staten Generaal aan Leopold I, keizer van Duitsland, opgesteld door Cuper, ongedateerd, p. 77-78
  - Minuten van brieven van Cuper aan Chr.C. Rumpf., p. 78-89
    p. 78-83 december 20, jaartal ontbreekt
    p. 84-87 1683 december 31
    p. 87-89 1684,
  - Resolutie van de Staten Generaal, door Cuper in het Latijn vertaald, ongedateerd, p. 89-93
  - Minuut van een brief van Cuper aan Abbé Monage, ongedateerd, p. 94
  - Minuut van een brief van Cuper aan Ryp, 1683 oktober 19, p. 95
  - Uittreksel uit de comptoir-almanak van Zaagman, 1683, p. 96
  - Brief van de Staten Generaal aan Johannes III, koning van Polen, opgesteld door Cuper, afschrift, ongedateerd, p. 97-99
  - Minuut van een brief van Cuper aan Th. Rijcken, ongedateerd, p. 100
  - Minuten van brieven van Cuper aan Chr.C. Rumpf., p.101-120
    p. 101-102, 107-108 1684 april 16
    p. 109 +1684 april 25
    p. 109-110, 103-104 1684 april 25
    p. 105-106 1684 mei 23
    p. 111-114 1684 juni 6
    p. 115-117 1684 juni 20
    p. 117-120 1684 juli 2
  - Minuut van een brief van Cuper aan J. Ortwijn, ongedateerd, p. 120
  - Minuut van een brief van Cuper aan Chr.C. Rumpf, 1684 juli 17, p. 121-122
  - Brief van Karel XI, koning van Zweden, aan de Staten Generaal, afschrift, 1683 november 25, o.s., p. 123
  - Nota van N. Gyldenstolpe, Zweeds buitengewoon gezant te Den Haag, aan de Staten Generaal, afschrift, 1684 juli 8, p. 124-125
  - Brief van de Staten Generaal aan Karel Xi, koning van Zweden, afschrift, ongedateerd, p. 126-127
  - Brief van de Staten Generaal aan Leopold I, keizer van Duitsland, afschrift, ongedateerd, p. 128-134
  - +Minuut van een brief van Cuper aan een onbekende, ongedateerd, p. 135
  - Brief van Johannes III, koning van Polen, aan de Staten Generaal, afschrift, 1683 augustus 25, o.s., p. 135-136
  - Resolutie van de Staten Generaal, afschrift, 1684 juni 3, p. 137-138
  - +Minuut van een brief van Cuper aan een onbekende, juli 29, jaartal ontbreekt, p. 139
  - Minuut van een brief van Cuper aan Chr.C. Rumpf, 1684 juli 29, p. 139-141
  - +Minuut van een brief van Cuper aan Baelius, Ongedateerd, p. 142
  - Minuut van een brief van Cuper aan Chr.C. Rumpf, 1684 augustus 19, p. 144-146
  - Brief van de Staten Generaal aan Leopold I, keizer van Duitsland, opgesteld door Cuper, afschrift, 1684 augustus 2, p. 147-148
  - +Minuut van een brief van Cuper aan Chr.C. Rumpf, ongedateerd, p. 148
  - Minuut van een brief van Cuper aan Chr.C. Rumpf, augustus 28, jaartal ontbreekt, p. 149-152
  - +Minuut van een brief van Cuper aan Joh. G. Graevius, ongedateerd, p. 152
  - Minuten van brieven van Cuper aan Chr.C. Rumpf., p. 153-160
    p. 153-154 1684 oktober 12
    p. 155-158 1684 september 25
    p. 159-160 1684 oktober 22
  - Brief van Karel XI, koning van Zweden, aan de Staten Generaal, afschrift, 1684 juli 24, o.s., p. 161
  - Brief van de Staten Generaal aan Karel XI, koning van Zweden, opgesteld door Cuper, afschrift, ongedateerd, p. 162
  - Minuten van brieven van Cuper aan Chr.C. Rumpf., p. 163-170
    p. 163-165 1684 december 19
    p. 166-170 1684 december 23
  - +Minuut van een brief van Cuper aan een onbekende, 1685 januari 31, p. 171
  - Minuut van een brief van Cuper aan Chr.C. Rumpf, 1685 februari 5, p. 172-174
  - Brief van Furtenbach te Salzburg aan Ilsung, afschrift, 1684 december 25, o.s., p. 174-175
  - Minuut van een brief van Cuper aan Chr.C. Rumpf, 1685 februari 13, p. 177
  - Ontwerpartikelen voor een hereniging van de katholieke enreformatorische godsdienst, afschrift., p. 178-182
    bijlage bij p. 183-188
    minuut van een brief van Cuper aan Chr.C. Rumpf februari 19, jaartal ontbreekt
  - Minuut van een brief van Cuper aan Chr.C. Rumpf, 1686 maart, p. 189-194
  - Minuut van een brief van Cuper aan J. Ortwijn, maart 2, jaartal ontbreekt, p. 194
  - Minuut van een brief van Cuper aan Chr.C. Rumpf, 1685 april 29, p. 195-198
  - Redevoeringen e.d. van Cuper als rector magnificus van het Atheneum Illustre te Deventer, gedrukt, 1672-1679, p. 199-215
  - +Minuut van een brief van Cuper aan een onbekende, ongedateerd, p. 217
  - Minuut van een brief van Cuper aan Chr.C. Rumpf, 1685 mei 28, p. 217-220
  - Fragment van een brief van de Staten Generaal aan vermoedelijk Marcantonio Giustinian, doge van Venetië, afschrift, ongedateerd, p. 220
  - Minuut van een brief van Cuper aan Chr.C. Rumpf, 1685, p. 221-224
  - +Minuut van een brief van Cuper aan Scheffer, ongedateerd, p. 224
  - Minuut van een brief van Cuper aan Scheffer, 1685 juli 23, p. 225-226
  - Minuut van een brief van Cuper aan Chr.C. Rumpf, 1685 december 11, p. 227-229
  - Brief van de Staten Generaal aan Karel XI, koning van Zweden, afschrift, juli 10 jaartal ontbreekt, p. 231
  - Minuut van een brief van Cuper aan Chr.C. Rumpf, 1685 juli 16, p. 232-234
  - Brief van de Staten Generaal aan Karel XI, koning van Zweden, afschrift, mei 22, jaartal ontbreekt, p. 235-236
  - Fragment van een brief van de Staten Generaal aan vermoedelijk Marcantonio Giustinian, doge van Venetië, afschrift, ongedateerd, p. 236
  - Brief van de Staten Generaal aan Leopold I, keizer van Duitsland, afschrift, 1685 mei 16, p. 237-238
  - Minuut van een brief van Cuper aan Chr.C. Rumpf, 1686 januari 10, p. 239-242
  - +Minuut van een brief van Cuper aan een onbekende, 1686 mei 12, p. 243
  - Minuten van brieven van Cuper aan Chr.C. Rumpf., p. 243-246
    p. 243-244 1686 april 14
    p. 245-246 1686 april 20
  - +Minuut van een brief van Cuper aan een onbekende, 1686 april 5, p. 247
  - Minuut van een brief van Cuper aan Chr.C. Rumpf, 1686 april 17, p. 248-252
  - Minuut van een brief van Cuper aan D. Martin, ongedateerd, p. 252
  - Minuten van brieven van Cuper aan Chr.C. Rumpf., p. 253-258
    p. 253-254 1686 mei 30
    p. 255-258 1687. september 30
  - Minuut van een brief van Cuper aan H. Copes, jaartal ontbreekt, p. 258-259
  - Minuten van brieven van Cuper aan Chr.C. Rumpf., p. 259-266
    p. 259-266 1687 december 15
    p. 263-266 1688 januari 23
  - +Minuut van een brief van Cuper aan een onbekende, 1688 januari 23, p. 267
  - Minuut van een brief van Cuper aan Chr.C. Rumpf, 1688 februari 16, p. 268-272
  - +Minuut van een brief van Cuper aan D. Martin, ongedateerd, p. 272
  - Minuten van brieven van Cuper aan Chr.C. Rumpf., p. 273-286
    p. 273-278 1688 april 1
    p. 279-286 1688 mei 14
  - Uittreksel uit een krant., p. 286
  - Minuut van een brief van Cuper aan Chr.C. Rumpf, 1688 juni 18, p. 287-292
  - Brief van de Staten Generaal aan Karel XI, koning van Zweden, afschrift, ongedateerd, p. 293-296
  - Minuten van brieven van Cuper aan Chr.C. Rumpf., p. 297-302
    p. 297-300 1688 augustus 17
    p. 301-302 1688 augustus 21
    p. 303-304 1688 augustus 17
    p. 305-306 1688 oktober 12
    p. 307-311 1688 november 2
    p. 312-314 1688 november 13
    p. 314-318 1688 november 16
    p. 319-323 1688 november 23
  - Minuut van een brief van Cuper aan een onbekende, 1688 november 23, p. 324-325
  - Minuut van een brief van Cuper aan Banage, augustus 26, jaartal ontbreekt, p. 326-327
  - Minuut van een brief van Cuper aan Chr.C. Rumpf, 1688 augustus 24, p. 327-329
  - +Minuut van een brief van Cuper aan een onbekende, 1688 december 1, p. 331
  - Minuten van brieven van Cuper aan Chr.C. Rumpf., p. 331-338
    p. 331-33 1688 december 3
    p. 334-338 1688 december 13
  - Brief van de Staten Generaal aan Karel XI, koning van Zweden, afschrift, 1688 december, p. 339-340
  - Minuut van een brief van Cuper aan Chr.C. Rumpf, 1688 december 18, p. 340-342
  - +Minuut van een brief van Cuper aan J.G. Graevius, ongedateerd, p. 342
  - Minuten van brieven van Cuper aan Chr.C. Rumpf., p. 343-361
    p. 343-351 1689 januari 4
    p. 353-356 1689 januari 18
    p. 358-361 1689 januari 29
  - +Minuut van een brief van Cuper aan vermoedelijk Chr.C. Rumpf, 1689 februari 2, p. 363
  - Minuut van een brief van Cuper aan Van Slingeland, januari 20, jaartal ontbreekt, p. 364
  - Minuut van een brief van Cuper aan Th. Rijcken, januari 20, jaartal ontbreekt, p. 364
  - Minuut van een brief van Cuper aan Chr.C. Rumpf, februari 1, jaartal ontbreekt, p. 365-367
  - Minuut van een brief van Cuper aan Fr. Spanheim, Februari 2, jaartal ontbreekt, p. 367